【裁判字號】    95,上訴,597
【裁判日期】    950726
【裁判案由】    違反毒品危害防制條例
【裁判全文】
臺灣高等法院臺南分院刑事判決         95年度上訴字第597號
上  訴  人
即  被  告  甲○○
                      號
上列上訴人因違反毒品危害防制條例案件，不服臺灣嘉義地方法
院95年度訴字第152號中華民國95年5月11日第一審判決（起訴案
號：臺灣嘉義地方法院檢察署95年度毒偵字第254號），提起上
訴，本院判決如下：
    主  文
原判決撤銷。
甲○○施用第一級毒品，累犯，處有期徒刑壹年。扣案之第一級
毒品海洛因壹包 (淨重零點零陸公克)沒收銷燬之，前開毒品之
包裝袋壹個沒收。
    事  實
一、甲○○前因91年間施用毒品案件，經原審裁定送強制戒治，
    於92年7月30日執行完畢釋放；復因91年間、92年間分別違
    反毒品危害防制條例案件，經原審分別判處有期徒刑1年及6
    月確定，嗣定應執行有期徒刑1年4月，於94年3月21日縮短
    刑期假釋出監，所餘刑期交付保護管束，甫於同年8月25日
    保護管束期間屆滿，假釋未被撤銷，視為已執行完畢，竟仍
    不知悛悔，基於施用第一級毒品之犯意，於94年12月9日晚
    間21時前之某時，在其位於嘉義縣民雄鄉寮頂村18鄰富義新
    村262號之住處內，以針筒注射之方式，施用第一級毒品海
    洛因1次，嗣於同日晚間9時許，為警於其上址住處查獲，並
    扣得海洛因（淨重0.06公克），及甲○○所有，供包裝上開
    毒品海洛因犯罪所用之包裝袋一個。經採其尿液送驗，呈海
    洛因代謝物嗎啡之陽性反應，始查知上情。
二、案經嘉義縣警察局民雄分局報告臺灣嘉義地方法院檢察署檢
    察官偵查起訴。
    理  由
一、被告經合法傳喚，無正當理由未於本院審判期日到庭，惟訊
    據被告前到庭時，就上開施用毒品等事實均坦承不諱，而警
    方在被告上址住處扣得之白粉1包，經送請法務部調查局鑑
    定，鑑定結果認該白粉含第一級毒品海洛因成分，淨重0.06
    公克等情，有該局95年4月17日調科壹字第180002249號鑑定
    通知書1紙在卷可查；另被告於94年12月9日22時15分許經警
    採尿送驗結果，亦呈第一級毒品海洛因之陽性反應，此有臺
    灣檢驗科技股份有限公司出具之濫用藥物尿液檢驗報告及代
    號與真實姓名對照表各1份附卷可稽。此外，並有證人即被
    告之母林月嬌於警詢之證詞及現場照片2幀在卷可參，足認
    被告之自白與事實相符。又被告於91年間曾因施用毒品案件
    ，經原審裁定送強制戒治後，於92年7月30日執行完畢釋放
    ，有臺灣高等法院被告前案紀錄表在卷可查，是被告確有於
    強制戒治執行完畢釋放後5年內再施用第一級毒品之事實甚
    明，本件事證明確，被告犯行，堪以認定。
二、按被告行為後刑法第47條已於94年2月2日修正公布，該條已
    由原先之「受有期徒刑之執行完畢，或受無期徒刑或有期徒
    刑一部之執行而赦免後，5年以內再犯有期徒刑以上之罪者
    ，為累犯，加重本刑至2分之1」，修正為「受徒刑之執行完
    畢，或一部之執行而赦免後，五年以內故意再犯有期徒刑以
    上之罪者，為累犯，加重本刑至2分之1。」、「第98條第2
    項關於因強制工作而免其刑之執行者，於受強制工作處分之
    執行完畢或一部之執行而免除後，5年以內故意再犯有期徒
    刑以上之罪者，以累犯論」。依該條修正後之規定，係將再
    犯之罪限於「故意犯」時，始認成立累犯，而依該條規定加
    重其刑。而被告再犯之罪既係施用毒品罪，屬故意犯，則修
    正後刑法第47條之規定並非更有利於被告，從而依修正後刑
    法第2條第1項前段之規定，自應適用被告行為時之修正前刑
    法第47條規定，合先敘明。
三、核被告所為，係犯毒品危害防制條例第10條第1項之施用第
    一級毒品罪。其施用第一級毒品前、後持有第一級毒品之低
    度行為，為施用第一級毒品之高度行為所吸收，不另論罪。
    查被告前因91年間、92年間分別違反毒品危害防制條例案件
    ，經原審分別判處有期徒刑1年及6月確定，嗣定應執行有期
    徒刑1年4月，於94年3月21日縮短刑期假釋出監，所餘刑期
    交付保護管束，甫於同年8月25日保護管束期間屆滿，假釋
    未被撤銷，視為已執行完畢之事實，有臺灣高等法院被告前
    案紀錄表附卷足憑，被告於刑之執行完畢後5年內再犯本件
    有期徒刑以上之罪，為累犯，應依修正前刑法第47條規定，
    加重其刑。
四、原審以被告罪証明確，因予論罪科刑，固非無見。但按刑法
    第47條業經修正施用，已如上述，原審未及比較新舊法，顯
    有未當。被告上訴以原審量刑過重，而指摘原判決不當，固
    為無理由，但原判決既有上開可議之處，即屬無可維持，應
    由本院予以撤銷改判。爰審酌被告前已有多次施用毒品案件
    ，經法院判處罪刑確定，並執行完畢等情，有上開前案紀錄
    表在卷足稽，其再犯本件罪行，顯見並無戒除毒癮之決心，
    其犯罪之動機、目的、施用之次數僅1次、造成之危害主要
    係戕害自己身心，及犯罪後坦承犯行等一切情狀，量處如主
    文第二項所示之刑，以資懲儆。再扣案之海洛因1包（淨重
    0.06公克)，係第一級毒品，應依毒品危害防制條例第18 條
    第1項前段之規定，不問屬於犯人與否，諭知沒收銷燬；至
    於該毒品之外包裝袋1個，係被告所有，供其犯施用毒品罪
    所用之物，應依刑法第38條第1項第2款之規定，併宣告沒收
    。
五、被告經合法傳喚，無正當之理由未於本院審判期日到庭，爰
    不待其陳述，逕行判決。
據上論結，應依刑事訴訟法第369條第1項前段、第364條、第299
條第1項前段、第371條，毒品危害防制條例第10條第1項、第18
條第1項前段，新修正刑法第2條第1項前段、修正前刑法第11 條
、第47條、第38條第1項第2款，判決如主文。
本案經檢察官張太龍到庭執行職務。
中    華    民    國    95    年    7     月    26    日
                  刑事第四庭    審判長法  官  吳志誠
                                      法  官  蔡美美
                                      法  官  陳珍如
以上正本證明與原本無異。
如不服本判決，應於收受本判決後十日內向本院提出上訴書狀。
其未敘述上訴理由者並得於提起上訴後十日內向本院補提理由書
狀（均須按他造當事人之人數附繕本）「切勿逕送上級法院」。
                                      書記官  岑  玢
中    華    民    國    95    年    7     月    26    日
附錄：本判決論罪科刑條文
毒品危害防制條例第10條
施用第一級毒品者，處 6 月以上 5 年以下有期徒刑。
施用第二級毒品者，處 3 年以下有期徒刑


司法院資訊處製作；財團法人民間司法改革基金會備份。
